# 关于新收入准则下控制权转移问题

提问人：xxs003 时间：2021-04-12 08:05:06
请教陈版主及各位大侠
企业为电子设备加工企业，与客户签订的合同中，涉及交付验收的条款大致有如下几种：
①合同约定产品验收不合格，视作供方自始未履行交付义务；且付款条件为供方交付的产品通过买方验收，供方与买方核对协议送货单，产品金额无误后，开具发票并付款。然而实际操作中买方签收货物后并不会有相关验收单据，只能通过每月对账的形式确定是否存在退换货。
②合同约定：买方收货，只是对货物数量的查收，并不意味着对供方产品质量的认可或合格。买方在产品检验中发现质量问题，应在收货后 30 日内向供方书面提出。
以上情况虽然有验收条款，但是买方并不会出具验收单，如何判定控制权转移的时点呢？

回答人：chenyiwei
建议分析以往与该客户的交易惯例，包括该行业内通常的交易惯例，合理确定“买方已接受商品”的判断标志。
例如，根据主帖说明，买方对货物有签收，双方通过定期对账确定需退货的数量，因此可以根据期后对账情况，确定在资产负债表日前由客户签收的货物最终被客户接受的情况，作为报告期确认收入的依据。